【裁判字號】    88,訴,1050
【裁判日期】    890229
【裁判案由】    毒品危害防制條例
【裁判全文】
臺灣板橋地方法院刑事判決                        八十八年度訴字第一五號
    公  訴  人  臺灣板橋地方法院檢察署檢察官
    被      告  戊○○
    指定辯護人  乙○
右列被告因違反毒品危害防制條例案件，經檢察官提起公訴（八十八年度偵字第四三
０七號），乙○判決如左：
    主  文
本件免訴。
    理  由
一、公訴意旨略以：被告戊○○基於營利之概括犯意，自民國八十七年九月間起至十
    一月底止，連續在丙○○需購買安非他命（丙○○施用安非他命部分另經檢察官
    為不起訴處分）時，經由丙○○以0000000000號行動電話與之聯絡後
    ，二人即約定在台北縣中和市南勢角、三重市等地，被告每次均將一小包安非他
    命以新台幣（下同）一千元之代價販賣予丙○○吸食，以此方法連續販賣安非他
    命多次；嗣又基於上開犯意，於八十八年二月八日以電話詢問丁○○是否需要安
    非他命（丁○○施用安非他命部分另經檢察官為不起訴處分），丁○○稱欲購買
    價值二千元之安非他命後，二人即約定在台北縣五股鄉陸光一村交易，旋戊○○
    於同日晚上七時十分許至五股鄉陸光一村六八號前欲將安非他命售予丁○○時，
    當場為警查獲而未遂，警方並扣得其所有之安非他命一小包（淨重零點五公克）
    。因認被告涉犯刑法第五十六條、毒品危害防制條例第四條第二項之連續販賣第
    二級毒品罪嫌云云。
二、按案件曾經判決確定者，應諭知免訴之判決，刑事訴訟法第三百零二條第一款定
    有明文。又訴訟上所謂一事不再理之原則，關於實質上一罪或裁判上一罪，亦均
    有其適用，最高法院六十年臺非字第七七號著有判例可資參照。
三、本件公訴人認被告涉犯連續販賣安非他命罪嫌，無非係以證人丙○○於偵查中、
    證人丁○○於警訊及偵查中之證述及扣案之上開安非他命一小包為其論斷依據。
    訊據被告戊○○坦承伊於八十八年二月八日上午十時許向綽號「十二」之男子購
    得扣案之上開安非他命一包後準備供己施用，惟尚未施用即於同日晚上七時十分
    許，在台北縣五股鄉陸光一村六八號前為警查獲等情，惟堅詞否認有販賣安非他
    命之犯行，並辯稱：丙○○原因他案遭通緝，嗣因伊向三重分局警員報告，警方
    始逮捕丙○○，丙○○可能因此挾怨報復誣指伊販賣安非他命；又，00000
    00000號行動電話係伊友人己○○於八十八年一月十日以其友人甲○○名義
    代伊申購，丙○○不可能自八十七年九月間起至十一月底止以上開電話號碼向伊
    聯絡購買安非他命；又，伊因汽車水箱壞掉，故於警方查獲當天約丁○○見面談
    汽車水箱問題，並非欲販賣安非他命與丁○○等語。經查：
  （一）被告為警查獲後，向警方供出其曾向丙○○購買安非他命之情事，並於同日
        晚上十一時三十分許帶同警方至台北縣中和市○○路七五八號前逮捕當時遭
        通緝中之丙○○（見偵卷第五頁），則丙○○非無可能因此挾怨報復而誣指
        被告涉嫌販賣安非他命；果被告有販賣安非他命與丙○○之犯行，則其指訴
        丙○○有販賣安非他命之情事並帶同警方逮捕丙○○，豈非自曝其犯行？非
        至愚之人，焉肯為之。又，電話號碼0000000000號行動電話，係
        於八十八年一月二十七日始經甲○○申請使用，此有和信電訊股份有限公司
        八十八年十月二十二日函及附件一份在卷可按，然證人丙○○竟於偵查中指
        稱：伊自八十七年九月間起至十一月底止，以0000000000號行動
        電話與戊○○聯絡後，再約定在台北縣中和市南勢角、三重市等地，每次以
        一千元之代價向戊○○購得安非他命云云，顯見其所述並不實在；證人丙○○經乙○傳拘無著，無從究明其何以於偵查中為上開矛盾之陳述，自難僅憑
        其有瑕疵之證詞，逕認定被告有販賣安非他命與丙○○之犯行。
  （二）證人丁○○於警訊時供稱：伊於八十八年二月八日晚上七時許，打戊○○的
        大哥大0000000000號與他約定見面，要多少見面再講價錢．．．
        伊是第一次約戊○○買賣的云云（見偵卷第八頁背面），嗣於檢察官訊問時
        供稱：警方查獲當天，係戊○○打電話問伊要不要，去陸光一村拿，向戊○○買，才去尚未買就被抓云云，則究係何人主動提及買賣安非他命之情事，
        證人丁○○於警訊時、檢察官偵查中之供詞前後矛盾，已見其虛；況丁○○
        於乙○審理時已具結證稱：伊所施用之安非他命均係向友人謝文郎所購得，
        從未向戊○○購買過，伊係因丙○○要伊說安非他命是向戊○○購得，始於
        偵查中表示伊係向戊○○購買安非他命；又伊為警查獲時，因知道戊○○有
        吸用安非他命之行為，故配合警方指示，打電話給戊○○表示他要買的汽車
        材料已經調到，然後約在五股鄉見面，伊沒有在電話中表示要向戊○○購買
        安非他命等語（見乙○八十八年十月十九日訊問筆錄），足證被告辯稱：伊
        因汽車水箱壞掉，故於警方查獲當天約丁○○見面談汽車水箱問題，並非欲
        販賣安非他命與丁○○等語，應非子虛。至扣案之上開安非他命一小包，僅
        能證明被告有持有安非他命之事實，不能證明被告有販賣安非他命之行為。
    綜上所述，被告所辯尚堪採信；公訴人以證人丁○○、丙○○於警訊時、偵查中
    有瑕疵之證詞及扣案之上開安非他命一小包，即認定被告有販賣安非他命之犯行
    ，尚嫌速斷；此外復查無其他積極證據足資證明被告有販賣安非他命之行為，此
    部分不能證明被告犯罪；惟被告既於八十八年二月八日持有扣案之上開安非他命
    ，觸犯毒品危害防制條例第十一條第二項之持有第二級毒品罪，起訴書認被告販
    賣安非他命與持有安非他命之行為間有吸收犯之實質上一罪關係，爰不另就被告
    涉嫌販賣安非他命部分諭知無罪之判決。
四、次查被告曾因於八十八年四月三十日晚間持有安非他命一小包（淨重零點二八公
    克），在未施用前即於同日晚間十一時三十分許，在台北縣永和市○○街四一巷
    口為警查獲之犯行，經乙○於八十八年十一月九日以八十八年度易字第三六六七
    號判決依毒品危害防制條例第十一條第二項規定論以持有第二級毒品罪，而處有
    期徒刑四月，如易科罰金以三百元折算一日確定，此有該判決影本及臺灣高等法
    院八十九年二月一日院賓刑星八八上易五六三五字第一八九五號函各一份在卷可
    按。訊據被告供承：伊於八十八年二月八日及同年四月三十日所持有之安非他命
    ，均係預備供己施用等語，其持有安非他命之時間緊接，所犯為構成要件相同之
    罪名，顯見被告係基於概括之犯意先後持有第二級毒品安非他命，是本案與前揭
    乙○八十八年度易字第三六六七號被告違反毒品危害防制條例案件應有連續犯之
    裁判上一罪關係。乙○八十八年度易字第三六六七號判決既已確定，依照首開說
    明，本件自應諭知免訴之判決。
據上論斷，應依刑事訴訟法第三百零二條第一款，判決如主文。
本案經檢察官靳開聖到庭執行職務。
中    華    民    國      八十九    年      二        月      二十九    日
                                  臺灣板橋地方法院刑事第三庭
                                          法  官  樊  季  康
右正本證明與原本無異
如不服本判決應於送達後十日內向乙○提出上訴狀
                                          書記官  馬  秀  芳
中    華    民    國  八十九    年       三       月       三       日


司法院資訊處製作；財團法人民間司法改革基金會備份。
